臺中高等行政法院判決
　　　　　　　　　　　　　　　　　　 96年度簡字第00041號
原　　　告　甲○○
被　　　告　財政部臺灣省中區國稅局
代　表　人　乙○○
訴訟代理人　丙○○
　　　　　　丁○○
上列當事人間因綜合所得稅事件，原告不服財政部中華民國95年
10月31日台財訴字第09500458050號訴願決定，提起行政訴訟。
本院判決如下︰
　　主  文
原告之訴駁回。
訴訟費用由原告負擔。
    事實與理由
一、原告民國93年度綜合所得稅結算申報，原列報捐贈納骨塔位
    扣除額新臺幣（下同）2,040,000元，經被告所屬彰化縣分
    局以該納骨塔位未符合殯葬管理條例規定，予以剔除，核定
    綜合所得總額2,268,469元，綜合所得淨額1,438,913元，補
    徵應納稅額197,064元。原告不服，申經復查未獲變更，提
    起訴願遞遭駁回，遂提起本件行政訴訟。
二、原告起訴主張：財政部訴願決定以捐贈標的臺北縣中和市上
    寶禪寺塔位，未符合殯葬管理條例為由，剔除原告之捐贈列
    舉扣除，然原告所購之納骨塔位實於該條例實施前，便於民
    間流通之塔位，且該條例之宗旨是為輔導管理殯葬服務業，
    並保護消費者之權益，今卻以該條例否認原告捐贈標的之價
    值，實令原告不服，因求為判決撤銷訴願決定及原處分等語
    。
三、被告則辯稱：系爭原告所有臺北縣中和市上寶禪寺納骨塔位
    永久使用權，經被告向主管機關臺北縣政府函詢，上寶禪寺
    查無依原「臺灣省喪葬設施設置管理辦法」（已廢止）或依
    現行之「殯葬管理條例」等相關規定申經主管機關核准設置
    之資料可稽，並非臺北縣政府登記有案之私立骨灰（骸）存
    放設施，有臺北縣政府94年8月16日北府民殯字第094058673
    8號函附原處分卷可稽。按個人以未符合殯葬管理條例設置
    之骨灰（骸）存放設施捐贈者，並無所得稅法第17條第1項
    第2款有關申報個人綜合所得稅捐贈扣除之適用，業經財政
    部94年7月8日台財稅字第09404542230號令釋有案，被告據
    以否准原告系爭捐贈扣除額，並無不合，原告所訴委不足採
    等語。
四、按「捐贈：對於教育、文化、公益、慈善機構或團體之捐贈
    總額最高不超過綜合所得總額20﹪為限。但有關國防、勞軍
    之捐贈及對政府之捐獻，不受金額之限制。」為所得稅法第
    17條第1項第2款第2目之1所明定。又「一、個人以符合殯葬
    管理條例設置之骨灰（骸）存放設施捐贈政府、公益、慈善
    機構或團體，已提出骨灰（骸）存放設施之取得成本確實證
    據者，其綜合所得稅捐贈列舉扣除金額之計算，依所得稅法
    第17條第1項第2款第2目第1小目之規定核實減除；未能提出
    取得成本確實證據者，由稽徵機關依查得之資料認定之。二
    、個人以未符合殯葬管理條例設置之骨灰（骸）存放設施捐
    贈者，無前揭所得稅法規定之適用。」亦經財政部94年7 月
    8日台財稅字第09404542230號函釋在案即所得稅法規定捐贈
    之骨灰（骸）存放設施，以經主管機關合法登記者為限。經
    查，系爭原告所有之臺北縣中和市上寶禪寺納骨塔永久使用
    權，經被告函主管機關臺北縣政府結果，上寶禪寺查無依原
    臺灣省喪葬設施設置管理辦法（已廢止）或依現行之殯葬管
    理條例等相關規定，申請經主管機關核准設置之資料可稽，
    並非臺北縣政府登記有案之私立骨灰（骸）存放設施，此有
    臺北縣政府94年8月16日北府民殯字第0940586738號函附原
    處分卷可稽。次按個人以未符合殯葬管理條例設置之骨灰（
    骸）存放設施捐贈者，並無所得稅法第17條第1項第2款有關
    申報個人綜合所得稅捐贈扣除之適用，業經財政部94年7月8
    日台財稅字第09404542230號函釋有案，被告據以否准原告
    系爭捐贈扣除額，核無違誤。原告雖主張其所有納骨塔位係
    於實施殯葬管理條例之前購得云云，縱屬實在，上開系爭納
    骨塔位亦可依91年7月間殯葬管理條例實施前尚未廢止之臺
    灣省喪葬設施設置管理辦法向主管機關登記；或於殯葬管理
    條例實施後，依該條例第72條之規定，於該條例實施後二年
    內向主管機關登記為合法之納骨塔位。原告捨此不為，自不
    得以其納骨塔位係於殯葬管理條例實施前購得為由，為本件
    合法列報捐贈金額之主張。綜上所述，原告主張並不可採，
    本件原處分並無違誤，訴願決定予以維持，亦無不合，原告
    訴請撤銷，為無理由，應予駁回。又本件事實已臻明確，且
    本件為簡易事件，爰不經言詞辯論逕為判決，原告請求另定
    審理期日，核無必要，併此敘明。
據上論結，本件原告之訴為無理由，依行政訴訟法第233條第1項
、第236條、第195條第1項後段、第98條第3項前段，判決如主文
。
中    華    民    國    96    年    3    月    15     日
                              第一庭法官  林  清  祥
以上正本證明與原本無異。
如不服本判決，應於判決送達後20日內，以本訴訟事件所涉及之
法律見解具有原則性者，始得向本院提出上訴狀並表明上訴理由
，經最高行政法院許可，否則不得上訴；如於本判決宣示後送達
前提起上訴者，應於判決送達後20日內補提上訴理由書（均應依
對造人數提出繕本）。
提起上訴應預繳送達用雙掛號郵票390元（34元及5元郵票各10份
)。
中   華   民   國   96   年   3   月   15   日
　　　　　　　　           　書記官　許  正  誼
